# 政府补贴下购买固定资产会计处理

提问人：zy8111 时间：2015-12-22 12:48:22
求解：某公司买入固定资产 针对这个资产国家有补贴 类似于家电下乡 合同约定资产价值 110 万，国家补贴 60 万，实际支付和开票都是 50 万，这样的话是入 110 万资产， 60 万递延收益摊销还是直接以 50 万资产入账！

回答人：chenyiwei
如果是家电下乡之类补贴，则最终消费者是补助对象，所以比较合理的做法是确认固定资产 110 万和递延收益 60 万。当然与直接计入固定资产 50 万相比，对净利润也没有影响（但可能影响非经常性损益指标）。

提问人：hrtsex 时间：2016-01-15 18:00:48
请教陈版，在如下情形，该政府补助是否应确认为与资产相关的政府补助呢？
1 、投资框架协议规定： 3 年内对全部实际投入的固定资产投资给予20%资金补贴，按照固定资产投入进度逐次拨付； 2 、政府文件请示付款的名义为：预付企业发展资金，与固定资产投入似乎无明显关联！

回答人：chenyiwei
根据投资框架协议，应认定为与资产相关的补助。如果从实际拨款的金额、时间、条件等方面看，与原框架协议的约定相符的，则应实质重于形式认定为与资产相关的政府补助。